# 关于投资性房地产成本法转为公允价值计量追溯调整问题

提问人：wx_5dd167782997 时间：2022-11-22 22:21:49
背景：A公司 2009 年将固定资产转为投资性房地产采用成本模式， 2021 年投资性房地产变更为公允价值模式。并请评估师事务所对2018-2021年末的公允价值进行评估。假设该会计政策变更对列报前期影响数不切实可行的，仅能追溯到 18 年末。
请教陈版@chenyiwei ， 18 年末在追溯调整时公允价值大于账面的金额是确认为留存收益还是确认为其他综合收益？

回答人：chenyiwei
如果追溯确定 2009 年固定资产转为投资性房地产时的公允价值不切实可行的，则建议依据当时的房地产市场价格等因素进行基本的定性分析，以确定 2009 年时的账面价值与 2018 年时的公允价值之间的差额是否绝大部分是由 2009 年以来的房地产升值所导致，而不是由 2009 年之前的房地产升值所导致。如果是，则基于重要性原则，建议全部列入留存收益。